臺灣士林地方法院刑事判決　
111年度簡上字第129號
上  訴  人  臺灣士林地方檢察署檢察官
被      告  吳承洋




上列上訴人因被告竊盜案件，不服本院中華民國111年5月20日11
1年度士簡字第292號第一審刑事簡易判決（起訴案號：臺灣士林
地方檢察署111年度偵字第436號、第3569號、第6363號、第6791
號），提起上訴，本院管轄之第二審合議庭判決如下：
　　主          文
上訴駁回。
　　犯罪事實及理由
一、按上訴得對於判決之一部為之。對於判決之一部上訴者，其
    有關係之部分，視為亦已上訴。但有關係之部分為無罪、免
    訴或不受理者，不在此限。上訴得明示僅就判決之刑、沒收
    或保安處分一部為之。刑事訴訟法第348條定有明文。本案
    檢察官上訴書雖載明對法律適用部分提起上訴之旨，惟其上
    訴理由，係針對原審漏未就是否構成累犯為認定而未加重其
    刑部分提起上訴，公訴檢察官於本院亦表明同旨，顯係就原
    審之量刑提起一部上訴，依前述說明，本院僅就原審判決量
    刑妥適與否進行審理，至於量刑以外部分，則非本院審查範
    圍，先予指明。本案經本院第二審合議庭審理結果，認第一
    審刑事簡易判決之科刑雖有微疵但無害，量刑核屬適當，應
    予維持，故引用第一審簡易判決書之記載（如附件），並補
    充論述駁回上訴之理由。
二、檢察官上訴意旨略以：刑法第47條第1項之累犯成立要件，
    乃立法者就累犯成立要件之規定，此並未經司法院釋字第77
    5號解釋宣告違憲，法院仍應有正確適用法律、職權調查之
    義務，應遵守法律適用，無裁量空間。本案偵查卷附之被告
    「刑案資料查註紀錄表」，乃偵審及執行機關就受理個案之
    終結及處理情形，由各案件之承辦人員逐筆輸人後，分別儲
    存司法院、法務部資訊處資訊設備，於偵審機關於受理新案
    或其他必要情形，由權責人員依相關規定查詢，再由院部之
    間平台提供並匯整彼此資料，完成後列印交承辦人員，依刑
    事訴訟法第159條之4第1款具有證據能力。又按刑事訴訟法
    第155條第1項規定，除不具證據能力之證據外，法院對於檢
    察官所提之各項證據，自應踐行「依據經驗法則及論理法則
    ，本於確信自由判斷」之程序，以評價各項證據之證明力，
    而非在未依經驗法則及論理法則，本於確信自由判斷之前，
    即先行認定某項具有證據能力之證據證明力不足，否則將與
    上揭條文規定相違，而有刑事訴訟法第378條所示之判決不
    適用法則或適用不當之違背法令疑慮。查本案檢察官於聲請
    簡易判決處刑書中，已提出「刑案資料查註紀錄表」欲證明
    之本案累犯事實，並於犯罪事實欄詳述本案之累犯事實，且
    已釋明執行完畢日期，原審誤認檢察官未指出證明之方法而
    未就是否構成累犯為實質認定，難認允當。請將原判決撤銷
    ，更為適當合法之判決等語。
三、上訴理由之判斷：
(一)法院於審酌被告是否適用累犯規定加重其刑時，訴訟程序上
    應先由檢察官就前階段被告構成累犯之事實，以及後階段應
    加重其刑之事項，主張並具體指出證明方法後，法院才需進
    行調查與辯論程序，而作為是否加重其刑之裁判基礎。倘檢
    察官未主張或具體指出證明方法時，可認檢察官並不認為被
    告構成累犯或有加重其刑予以延長矯正其惡性此一特別預防
    之必要，是法院不予調查，而未論以累犯或依累犯規定加重
    其刑，即難謂有應調查而不予調查之違法。又檢察官若未主
    張或具體指出證明方法，法院因而未論以累犯或依累犯規定
    加重其刑，基於累犯資料本可於刑法第57條第5款「犯罪行
    為人之品行」負面評價，則該可能構成累犯之前科、素行資
    料既已列為量刑審酌事由，依重複評價禁止精神，自無許檢
    察官事後循上訴程序，以該業經列為量刑審酌之事由應改論
    以累犯並加重其刑為由，指摘原判決未依累犯規定加重其刑
    違法或不當（最高法院110年度台上字第5660號刑事判決意
    旨參照）。又按被告前案紀錄表、刑案資料查註紀錄表係由
    司法、偵查機關相關人員依憑原始資料所輸入之前案紀錄，
    並非被告前案徒刑執行完畢之原始證據，而屬派生證據，倘
    當事人對於該派生證據之同一性或真實性發生爭執或有所懷
    疑時，即須提出原始證據或為其他適當之調查（例如勘驗、
    鑑定），以確保內容之同一、真實；惟當事人如已承認該派
    生證據屬實，或對之並無爭執，而法院復已對該派生證據依
    法踐行調查證據程序，即得採為判斷之依據（最高法院111
    年度台上字第3143號刑事判決意旨參見）。
(二)聲請簡易判決處刑書就累犯加重與否之事項，固於「犯罪事
    實」欄及「證據並所犯法條」欄，分別記載被告「前因恐嚇
    案件，經臺灣臺北地方法院以108年審簡字第434號判決判處
    有期徒刑4月確定；復因施用毒品案件，經臺灣士林地方法
    院以108年訴字第297號判決判處有期徒刑7個月確定。上開2
    罪合併訂應執行有期徒刑10月，於民國109年9月20日徒刑執
    行完畢」、「又被告前曾受有期徒刑之執行完畢，有全國刑
    案資料查註表在卷可參，其於5年以内故意再犯本件有期徒
    刑以上之罪，為累犯，請審酌是否依刑法第47條第1項規定
    加重其刑」等旨。然原審係因檢察官書面聲請，不經通常審
    判程序，逕以簡易判決處刑之案件，其參酌前開判決意旨所
    述，認聲請書就被告構成累犯之事實，以及應加重其刑之事
    項，均尚未具體指出證明方法，因此未依職權調查並為累犯
    之認定，改於科刑資料中以自由證明之方式調查而為量刑因
    子之一，此部分認事用法難認有違誤之處。
(三)至檢察官上訴後，經本院提示臺灣高等法院被告前案紀錄表
    以踐行文書證據之調查程序，檢察官、被告均表示無意見（
    本院卷第93頁），堪認當事人對於其上所載被告前案紀錄之
    同一性或真實性均無爭執，依據前開說明，自均得採為判斷
    之依據。準此，被告前因恐嚇取財未遂案件，經本院108年
    度審簡字第434號判處有期徒刑4月確定；復因施用毒品案件
    ，經本院108年度訴字第297號判處有期徒刑7個月確定，上
    開2罪經本院109年度聲字第400號裁定定應執行有期徒刑10
    月確定，於109年9月20日執行完畢等情，有臺灣高等法院被
    告前案紀錄表在卷可按（本院卷第19頁至第54頁），並經被
    告確認其確有上開前案紀錄及執行完畢之情形（本院卷第65
    頁），是被告構成累犯之事實，業由檢察官主張並具體指出
    證明方法後，經本院踐行調查、辯論程序，即得據以作為論
    以累犯之裁判基礎，雖聲請簡易判決處刑將本院108年度審
    簡字第434號誤載為臺灣臺北地方法院，尚不影響被告關於
    累犯之認定，足認被告確係於其前案有期徒刑執行完畢後，
    5年內故意再犯有期徒刑以上之罪，依刑法第47條規定，構
    成累犯。
(四)惟檢察官於聲請簡易判決處刑書僅記載「請審酌是否依刑法
    第47條第1項規定加重其刑」，復於本院審理時就被告應加
    重其刑之理由論以：請庭上斟酌依法判決等語（本院卷第94
    頁），亦即檢察官請法院自行審酌，並未具體指明被告有何
    特別惡性及對刑罰反應力薄弱等事由之證明方法以供本院判
    斷有何加重其刑之必要；復觀諸原判決於量刑時已審酌被告
    「前科素行，過去即因多次財產犯罪經法院判處罪刑確定」
    ，將被告可能構成累犯之前科、素行資料，列為刑法第57條
    第5款所定「犯罪行為人之品行」之審酌事項，對被告所應
    負擔之罪責予以充分評價，並非固守法定最低本刑而未予加
    重，此一量刑結論幾與本案適用累犯規定予以加重其刑無異
    ，核無違法或不當，於罪刑相當等刑罰原則亦無違背，是應
    認原審未為累犯之認定與裁量，當屬不影響判決結果之無害
    瑕疵。檢察官以原審未對被告論以累犯為由提起上訴，雖有
    理由，應屬無害於量刑結果之瑕疵，無撤銷之必要，仍予維
    持，檢察官提起之上訴，應予駁回。
據上論斷，依刑事訴訟法第455條之1第1項、第3項、第368條、
第373條，判決如主文。
本案經檢察官陳彥章聲請以簡易判決處刑及提起上訴，檢察官林
在培到庭執行職務。
中　　華　　民　　國　　111 　年　　11　　月　　29　　日
                  刑事第六庭  審判長  法  官  雷雯華
                                      法  官  林哲安
                                      法  官  李欣潔
以上正本證明與原本無異。
本件不得上訴。
                                      書記官  卓采薇
中　　華　　民　　國　　111 　年　　11　　月　　30　　日
附錄本案論罪科刑法條

【附件】
臺灣士林地方法院刑事簡易判決
111年度士簡字第292號
聲  請  人  臺灣士林地方檢察署檢察官
被      告  吳承洋
上列被告因竊盜案件，經檢察官聲請以簡易判決處刑（111年度
偵字第436、3569、6363、6791號），本院判決如下：
    主  文
吳承洋犯竊盜罪，處有期徒刑參月，如易科罰金，以新臺幣壹仟
元折算壹日，未扣案之犯罪所得即鐵線陸箱、手搖吊車壹臺沒收
，於全部或一部不能沒收或不宜執行沒收時，追徵其價額；又犯
竊盜罪，處有期徒刑肆月，如易科罰金，以新臺幣壹仟元折算壹
日，未扣案之犯罪所得即水溝蓋伍個、鐵板壹拾貳片、鋼筋壹佰
根沒收，於全部或一部不能沒收或不宜執行沒收時，追徵其價額
；又犯竊盜罪，處有期徒刑肆月，如易科罰金，以新臺幣壹仟元
折算壹日，未扣案之犯罪所得即鐵框陸個沒收，於全部或一部不
能沒收或不宜執行沒收時，追徵其價額。應執行有期徒刑拾月，
如易科罰金，以新臺幣壹仟元折算壹日。
    事實及理由
一、事實：吳承洋意圖為自己不法之所有，基於竊盜之故意，分
    別犯下列犯行：
  ㈠於110年10月27日6時25分許，騎乘車牌號碼000-000重型機車
    ，至臺北市○○區○○街000號工地，見由工地負責人何亮霆置
    於該處之鐵櫃未上鎖，即徒手竊取鐵櫃內之鐵線6箱、手搖
    吊車1臺，得手後以上開機車載運離去。嗣何亮霆發現物品
    遭竊委請劉仲耘報警處理，經警調閱監視器影像畫面，始查
    悉上情。
  ㈡於111年1月11日5時59分許，騎乘車牌號碼000-0000號重型機
    車，至臺北市大同區昌吉街81巷內，見興成營造有限公司（
    下稱興成公司）所有，置於該處之水溝蓋5個、鐵板12片、
    鋼筋100根無人看管，徒手竊取並以上開機車載離現場。經
    興成公司職員蔡奇成發現遭竊，報警處理，經警調閱監視器
    影像畫面，始查悉上情。
  ㈢於111年1月12日5時52分許，騎乘車牌號碼000-0000號重型機
    車，至臺北市大同區昌吉街81巷與重慶北路3段113巷口處，
    見興成公司所有，置於該處之鐵框6個無人看管，徒手竊取
    並以上開機車載離現場。嗣蔡奇成發現遭竊，報警處理，經
    警調閱監視器影像畫面，始查悉上情。
二、上揭事實，業據被告吳承洋於警詢、偵查中坦承不諱，核與
    證人劉仲耘、蔡奇成、陳金村證述之情節相符，並有監視器
    影像畫面翻拍照片、現場照片共26張及監視器錄影光碟1片
    在卷可佐，是被告自白與事實相符，其犯嫌應堪認定。就前
    揭㈡部分，檢察官雖認定被告係竊得鐵板12至13片；前揭㈢
    部分，檢察官則認定被告且得鐵框6、7個，觀諸本件卷贈，
    被告係對上開且得財物數額坦承不諱，然上開數量既無法確
    定，基於無罪推定原則，應認定前揭㈡部分竊得之鐵板為12
    片，前揭㈢竊得之鐵框為6個，併此指明。
三、核被告所為，係犯刑法第320條第1項之竊盜罪，被告上開3
    次竊盜行為，犯意各別且行為互異，應分論併罰。爰審酌被
    告之前科素行（檢察官雖於起訴書內載明被告構成累犯之事
    實，亦主張應依累犯規定加重其刑，惟檢察官並未具體指出
    證明方法，依最高法院刑事大法庭裁定110年度台上大字第5
    660號裁定意旨，僅將被告之前科紀錄列入刑法第57條第5款
    「犯罪行為人之品行」之量刑審酌事項），過去即因多次財
    產犯罪經法院判處罪刑確定，足認素行不佳、刑罰適應能力
    差，及被告坦認犯行，及㈠竊得財物價額為新臺幣（下同）
    8,700元；㈡竊得財物價額為12,500元；㈢竊得財物價額為1
    2,000元（計算式：26,000/13×6=12,000)，被告於案發後未
    與被害人達成和解獲賠償損失，暨考量被告為學經歷、家庭
    經濟狀況等一切情狀，分別量處如主文所示之刑，並諭知易
    科罰金之折算標準，並定應執行刑及諭知應執行刑易科罰金
    之折算標準。
四、本件被告所竊取之鐵線6箱、手搖吊車1臺、水溝蓋5個、鐵
    板12片、鋼筋100根、鐵框6個等財物，為其犯罪所得，復未
    扣案，應依刑法第38條之1第1項前段、第3項，宣告沒收之
    ，如全部或一部不能沒收或不宜執行沒收時，追徵其價額。
    被告雖辯稱上開財物已變賣，然無證據證明已變賣之事實及
    變賣換得之金錢數額，仍以原物宣告沒收，併此說明。
五、依刑事訴訟法第449 條第1 項前段、第454 條第2 項、第45
    0條第1項，逕以簡易判決處如主文所示之刑。
六、如不服本判決，得於判決書送達之翌日起20日內，以書狀敘
    述理由，向本庭提出上訴。
中　　華　　民　　國　　111 　年　　5 　　月　　20　　日
                  士林簡易庭法  官　陳紹瑜